# 新收入准则下 EPC项目列报问题请教陈版

提问人：流流卡卡瓦瓦 114119 时间：2023-03-07 10:22:22
请教陈版，
1 ）我们客户有个EPC项目，采取终验法确认收入。在新收入准则下，发生项目成本计入合同履约成本，在按照合同金服开票时确认应收账款以及合同负债。 请问在这种情况下，同一合同项下的合同履约成本与合同负债披露的时候可以以净额列报吗？ 或者应收账款和合同负债可以以净额列报吗？ 如果不可以的话，总感觉报表的资产负债虚增了。
2 ）如果是采取完工进度法确认的工程项目，同一合同下的应收账款和合同负债可以以净额列了吗？

回答人：chenyiwei
1 、终验法确认收入的项目，在履约过程中按合同约定的付款节点向客户开票要求结算进度款时，会计上能否同时确认应收账款和合同负债，取决于合同约定或者法律法规规定，在中途对方如果未按约定支付进度款，则本企业是否有权采取终止履约的应对措施，即向客户收款的权利和履约义务是否互抵。实务中多数情况下是可以互抵的，故一般无需同步确认这两者。
2 、如果是采取完工进度法确认的工程项目，情况可能比较复杂。新收入准则下，对应收账款的核算内容做了调整，突破了旧收入准则框架下应收账款科目仅核算因赊销产生的应向购买单位收取的款项，而增加了企业按照合同约定已经取得无条件收取合同对价的权利。合同负债也在基本囊括预收账款核算内容的基础上，增加了“应收客户对价而应向客户转让商品的义务”，使得同时确认应收账款和合同负债的账务处理具备合理性。